最高法院刑事判決　　　　　　一○○年度台上字第四九三二號
上　訴　人　吳劭文
選任辯護人　曾昭牟律師
上列上訴人因違反毒品危害防制條例等罪案件，不服台灣高等法
院中華民國一００年五月二十四日第二審判決（九十九年度上訴
字第四一六四號，起訴案號：台灣台北地方法院檢察署九十八年
度偵字第二五一六六號），提起上訴，本院判決如下：
    主  文
上訴駁回。
    理  由
一、販賣第二級毒品及轉讓禁藥〔即原判決附表（下稱附表）編
號一、二、四、五、八至十〕部分：
按刑事訴訟法第三百七十七條規定：上訴於第三審法院，非以判
決違背法令為理由不得為之；是提起第三審上訴，應以原判決違
背法令為理由，係屬法定要件；如果上訴理由書狀並未依據卷內
訴訟資料，具體指摘原判決不適用何種法則或如何適用不當，或
所指摘原判決違法情事，顯與法律規定得為第三審上訴理由之違
法情形不相適合時，均應認其上訴為違背法律上之程式，予以駁
回。本件原判決撤銷第一審關於上訴人吳劭文販賣及轉讓第二級
毒品（即附表編號一、二、四、五、八至十）部分之科刑判決，
改判論處上訴人販賣第二級毒品七罪及轉讓禁藥一罪罪刑（附表
編號十一部分已經第一審判刑確定；附表編號三、六、七部分另
從程序上判決駁回，容後詳述），已分別詳敘其認定所憑之證據
及認定之理由；自形式上觀察，原判決並無違背法令之情形。上
訴人之上訴意旨略稱：（一）原判決僅依憑魏士凱、張玉龍、詹
志翔之供述，而無其他補強證據，遽認上訴人有販賣第二級毒品
及轉讓禁藥犯行，自有違誤。（二）依民國九十三年十月三日通
訊監察譯文，上訴人當日並未與張玉龍見面，亦無交付或販賣第
二級毒品予張玉龍，原判決認上訴人前往張玉龍店內並交付第二
級毒品，收取價金，與卷內資料不相一致。（三）上訴人有無以
舊電腦為代價販賣第二級毒品予高子翔，高子翔前後證述不一，
原判決依此為不利上訴人之判斷，有證據上理由矛盾之違法等語
。
惟查：原判決綜合全部卷證資料，於理由欄說明上訴人販賣第二
級毒品犯行之理由。對於上訴人否認犯罪所辯：伊與魏士凱之胞
弟有金錢糾紛，魏士凱才打電話聯絡，要求見面處理該債務，伊
未曾販賣毒品與魏士凱，魏士凱係基於報復心態，才誣指伊販毒
；又伊雖分別於九十八年十月三日、十二日、十四日使用行動電
話與張玉龍聯繫，惟二人僅有通話，嗣後並無前往張玉龍所經營
之汽車美容店中，更無在該店內交付毒品予張玉龍，至多僅屬未
遂，要非販賣第二級毒品既遂。另高子翔雖曾於九十八年十月十
日打電話給伊，但當時正忙碌中，故口頭敷衍了事，嗣後並未與
高子翔見面，數日後，伊雖自高子翔處收取舊電腦一台，但係為
了玩網路遊戲，而以新台幣（下同）二千五百元之價格向高子翔
購買，僅支付五百元，尚欠二千元。另伊於九十八年九月間前往
詹志翔住處，則係因詹志翔為鎖匠，伊請詹志翔打鑰匙，並無交
付安非他命等情，逐一加以指駁（見原判決正本第六至十二頁）
。經核俱與卷內資料相符，其論斷於法亦無不合。復按：（一）
原判決依憑上訴人之部分自白，證人魏士凱、張玉龍、張志文、
高子翔、詹志翔之證述，扣押物品目錄表、通訊監察譯文、勘驗
筆錄、上訴人於羈押期間親書串證內容之字條及台灣尖端先進生
技醫藥股份有限公司濫用藥物檢驗報告等證據資料，於理由欄詳
敘上訴人有如附表編號一、二、四、五、八至十所示販賣第二級
毒品及轉讓禁藥犯行之認定理由（見原判決正本第六至十五頁）
；經核其論斷於法並無不合。（二）原判決依憑證人張玉龍於第
一審審理時之證述及其與上訴人於九十三年十月三日通訊監察譯
文、勘驗筆錄等證據資料，於理由欄說明上訴人當日有販賣第二
級毒品予張玉龍之認定理由（見原判決正本第九、十頁）；經核
與卷內資料相符。（三）原判決於理由欄乙、一、(三)說明上訴人
於九十八年十月十日晚間六時二十五分許，以其所持用之000000
0000號行動電話門號（為其不知情之女友林婉琪所有），接聽使
用（02）00000000號市內電話號碼之高子翔來電索取甲基安非他
命，隨即前往高子翔位於台北縣新店市（現已改制為新北市新店
區○○○街十三號四樓住處，交付重量不詳（尚未達一公克）之
甲基安非他命一包與高子翔，並收取高子翔所有之中古電腦一台
，作為交付該毒品之對價，因認上訴人此部分亦屬販賣毒品之行
為（見原判決正本第十二至十四頁）；經核原判決採證認事與證
據法則並無違背。上訴意旨(一)至(三)及其他上訴意旨所執，無非就
原審採證認事職權之適法行使及原判決已明白論斷之事項暨與判
決結果無影響之枝節，重為事實上之爭執，俱非適法之第三審上
訴理由。綜上，應認上訴人關於此等部分之上訴為違背法律上之
程式，予以駁回。
二、引誘他人施用及販賣第二級毒品（即附表編號三、六、七）
部分：
按第三審上訴書狀應敘述上訴之理由，其未敘述者，得於提起上
訴後十日內補提理由書於原審法院；逾上揭期間而於第三審法院
未判決前，仍未提出上訴理由書狀者，第三審法院應以判決駁回
之。此觀刑事訴訟法第三百八十二條第一項前段、第三百九十五
條後段規定甚明。原判決撤銷第一審關於上訴人引誘他人施用及
販賣第二級毒品部分之科刑判決，改判仍論處上訴人引誘他人施
用第二級毒品一罪及販賣第二級毒品二罪罪刑（即附表編號三、
六、七部分）。上訴人不服原判決，於一００年六月三日提起第
三審上訴；乃於本院判決前，仍未依上揭刑事訴訟法規定，就此
等部分提出上訴理由書狀，應認上訴人對原判決關於此等部分之
上訴為不合法，併予駁回。
據上論結，應依刑事訴訟法第三百九十五條，判決如主文。
中    華    民    國  一○○  年    九    月    八    日
                      最高法院刑事第十二庭
                          審判長法官  黃  正  興  
                                法官  許  錦  印  
                                法官  林  瑞  斌  
                                法官  陳  春  秋  
                                法官  謝  靜  恒  
本件正本證明與原本無異
                                      書  記  官  
中    華    民    國  一○○  年    九    月    九    日
                                                      Ｅ